【裁判字號】    99,上訴,234
【裁判日期】    990519
【裁判案由】    毒品危害防制條例
【裁判全文】
臺灣高等法院刑事判決                 99年度上訴字第234號
上  訴  人
即  被  告  乙○○
選任辯護人  邱鎮北  律師
上列上訴人因違反毒品危害防制條例案件，不服臺灣桃園地方法
院98年度重訴字第44號，中華民國98年11月30日第一審判決（起
訴案號：臺灣桃園地方法院檢察署98年度偵字第11748號），提
起上訴，本院判決如下：
    主  文
上訴駁回。
    事  實
一、乙○○（綽號少年董）前於民國85年間因犯偽造文書等案件
    ，經臺灣高等法院高雄分院判處有期徒刑4年6月，並經最高
    法院駁回上訴確定，於89年2月3日因縮短刑期假釋出監，並
    於91年7月4日假釋付保護管束期滿，以已執行完畢論。乙○
    ○明知甲基安非他命、愷他命、麻黃鹼分屬毒品危害防制條
    例第2條第2項第2款、第3款、第4款所定之第二級、第三級
    、第四級毒品，禁止運輸，且為行政院公告「管制物品項目
    及數額」甲項所列之管制進口物品，竟經由真實姓名年籍資
    料不詳綽號「王董」之成年男子介紹，而與林慶隆（業經臺
    灣高等法院高雄分院以96年度上訴字第646號判決判處有期
    徒刑15年，嗣經提起上訴，經最高法院駁回確定）、真實姓
    名年籍不詳綽號「郭董」之成年男子共同基於運輸第二級毒
    品甲基安非他命、第三級毒品愷他命、第四級毒品麻黃鹼及
    私運管制物品進口至臺灣地區之犯意聯絡，先由乙○○於95
    年3月3日晚間，在高雄市○○路與明誠路附近某咖啡館內，
    將現金25萬元交付予林慶隆，囑其先行將漁船整理好。因「
    慶盛2號」為不滿20噸之小船，依船舶法規定2人以上方得出
    海，林慶隆遂於同年月5日經由甲○○及姓名年籍不詳綽號
    「泰仔」之友人介紹，雇用戴澄海（業經臺灣高等法院高雄
    分院以96年度上訴字第646號判決判處有期徒刑1年6月確定
    ）為船員。林慶隆並於3月6日晚間，撥打「郭董」之衛星電
    話，告知「郭董」其漁船上1具引擎損壞；「郭董」則告以
    沒關係，並請林慶隆於3月8日13時，將船開至東經118度、
    北緯18度處等候指示。林慶隆與戴澄海遂於3月7日報關出海
    ，戴澄海亦明知林慶隆所有之「慶盛2號」漁船，其種類為
    漁船兼營娛樂漁船，僅有釣竿6、7支，並非專門供捕魚之用
    ，該次出海之目的顯然不是捕魚，亦基於私運一般管制物品
    進口逾公告數額之共同犯意（但並無毒品之認識）一同出海
    。於航程中，「郭董」再度撥打林慶隆船上裝設之衛星電話
    號碼0000000000號，囑林慶隆再往南開至東經117度50分、
    北緯15度7分之位置。林慶隆乃又依囑，於3月10日航抵菲律
    賓馬尼拉市西方外海200浬某環礁（東經117度26分、北緯15
    度7分），與一載有約15名菲律賓人之木製小船會合，該木
    製小船上之人員將甲基安非他命16包（驗前總純質淨重約14
    176. 6公克）、愷他命21包（驗前總純質淨重約10593.94公
    克）及麻黃鹼4大包（驗前淨重200160公克、驗後淨重20015
    9.9公克）搬運至「慶盛2號」漁船上，並為之補充油量後，
    林慶隆與戴澄海隨即出發往臺灣方向航行，林慶隆並等待「
    郭董」指示與接駁之漁船會合，擬走私進入臺灣地區。迄同
    年月15日18時20分，在東經118度26分、北緯20度26分處海
    域，距臺灣領海基點琉球嶼至七星岩段基線約153.95浬之公
    海上，為我國行政院海岸巡防署海岸巡防總局南部地區巡防
    局高雄縣機動查緝隊人員（下稱海巡人員）持搜索票，登船
    搜得上揭物品而走私未遂，經調查後而查獲全情。
二、案經行政院海岸巡防署海岸巡防總局南部地區巡防局移送臺
    灣高雄地方法院檢察署檢察官呈請臺灣高等法院檢察署檢察
    長令轉臺灣桃園地方法院檢察署檢察官偵查起訴。
    理  由
壹、程序部分：
    按被告以外之人於審判外之言詞或書面陳述，除法律有規
    定者外，不得作為證據；又被告以外之人於審判外之陳述，
    雖不符第159條之1至第159條之4之規定，但經當事人於審判
    程序同意作為證據，法院審酌該言詞陳述或書面陳述作成時
    之情況，認為適當者，亦得為證據；當事人、代理人或辯護
    人於法院調查證據時，知有第159條第1項不得為證據之情形
    ，而未於言詞辯論終結前聲明異議者，視為有前項之同意，
    刑事訴訟法第159條第1項、第159條之5規定甚明。經查，本
    判決後開所引用之各該被告以外之人於審判外之陳述（包括
    書面陳述），雖屬傳聞證據，惟於本院審理時，被告乙○○
    、辯護人及檢察官均表示對證據能力無意見而不予爭執，且
    迄至言詞辯論終結前亦均未聲明異議，本院審酌上開證據資
    料製作時之情況，尚查無違法不當及證明力明顯過低之瑕疵
    ，亦認為以之作為證據應屬適當，故揆諸前開法律規定與說
    明，爰逕依刑事訴訟法第159條之5規定，認前揭證據資料均
    例外有證據能力。
貳、實體部分：
一、訊據被告乙○○矢口否認有何運輸第二、三、四級毒品之犯
    行，辯稱：我沒有參與這件事，我沒有指示林慶隆運毒，林
    慶隆所收取的25萬元，是郭董派人拿到咖啡廳交給林慶隆的
    ，當時因為郭董他們不認識路，打電話給我，我跟林慶隆在
    咖啡廳等他拿錢來云云。經查：
(一)證人即共犯林慶隆與船員戴澄海駕駛「慶盛2號」於95年3月
    7日18時20分許，自高雄縣彌陀鄉彌陀港出海，迄同年3月10
    日抵達東經117度26分、北緯15度7分，與菲律賓籍船員駕駛
    之小船會合，菲律賓籍船員即將扣案之甲基安非他命、愷他
    命、麻黃鹼搬至「慶盛2號」漁船上藏放，林慶隆旋即返航
    ，而於同年月15日18時20分許，在東經118度26分、北緯20
    度26分為海巡人員查獲之事實，業經證人即共犯林慶隆於偵
    查中及原審、臺灣高等法院高雄分院審理時證述明確，且菲
    律賓籍船員與林慶隆會合後將上開扣案物搬運至「慶盛2號
    」一情，亦經證人即共犯被告戴澄海於警詢中證述明確，復
    有高雄縣政府漁業執照、機漁船（含船員）進出港檢查表（
    警卷第55、56頁）、海巡署高雄縣機動查緝隊搜索扣押筆錄
    、扣押物品目錄表（警卷第1頁至第11頁）各1份、海圖2張
    （警卷第24頁、第25頁）、查獲現場照片11張（警卷第49頁
    至第54頁）附卷可稽。而「慶盛2號」漁船上查扣之疑似甲
    基安非他命16包、疑似愷他命21包、疑似麻黃鹼4包，經分
    別送請內政部警政署刑事警察局鑑定及高雄醫學大學附設中
    和紀念醫院檢驗結果，確係甲基安非他命（驗前總純質淨重
    約14176.6公克）、愷他命（驗前總純質淨重約10593.94公
    克）、麻黃鹼（驗前淨重200160公克、驗後淨重200159.9公
    克）等情，有內政部警政署刑事警察局95年5月16日刑鑑字
    第0950042798號鑑定書、高雄醫學大學附設中和紀念醫院95
    年3月29日報告編號0000-000號檢驗報告各1份在卷足憑（95
    年度偵字第8772號卷第180頁、第179頁），是共犯林慶隆確
    有自鄰近菲律賓之外海私運第二級毒品甲基安非他命、第三
    級毒品愷他命、第四級毒品麻黃鹼進入臺灣地區之行為，堪
    以認定。
(二)被告乙○○於本案係負責在台灣與林慶隆、「郭董」間聯繫
    及接洽運送毒品事宜，並於95年3月3日在高雄市○○路、明
    誠路附近的咖啡館內，將現金25萬元交付予林慶隆，囑其先
    行將漁船整理好乙節，業據證人林慶隆於偵查中證述：要我
    接這批貨物的人，臺灣這裡是「少年董」，經海巡人員給我
    指認是乙○○，菲律賓那邊是一個叫「郭董」的，「王董」
    是介紹乙○○跟我認識的，第一次是「王董」叫我到菲律賓
    ，這次出去是「少年董」叫我出去的，二次都是對方補充油
    料，才有辦法開回程。「郭董」如果有事情要找我，會先透
    過乙○○跟我聯絡，然後我再打衛星電話給「郭董」。乙○
    ○有拿25萬元給我加油及整理船供前往菲律賓，25萬元已經
    給我了等語（見95年度偵字第8772號卷第80至81頁、第95頁
    至96頁、第98頁）及於原審審理時證述：我都稱被告為「少
    年董」，於95年3月3日在高雄市○○路、明誠路附近的咖啡
    館內，我有收取乙○○交付的25萬元，應該是「少年董」約
    我見面的，他要拿錢給我加油，「少年董」有交代我要把漁
    船整理好，出海的時間應該是「少年董」決定的，我航行出
    海後，郭董有指示我要到那裡跟漁船會合，「少年董」在我
    航行出海之後，我就沒有再見過他，95年3月10日這次是「
    少年董」叫我出海，但是「郭董」是透過衛星電話告訴我要
    出港到何處等情明確（見原審卷第61至66頁），本件被告既
    係負責在台灣與林慶隆、「郭董」聯絡接洽出船事宜，並且
    確有交付25萬元予證人林慶隆，足認被告與林慶隆、「郭董
    」間確有運輸毒品之犯意聯絡及行為分擔無訛。雖證人甲○
    ○於本院證稱：林慶隆曾找我一起去高雄市○○路跟明誠路
    附近咖啡館去見一個人，但日期不記得，當時看到的人不是
    庭上的被告，那個人比較高、比較黑，對方只有一個人，因
    為當時接觸20分鐘，會有一點印象，那人是第一次見面也僅
    見過這次面，當時林慶隆沒有稱呼他，我只知道他是運毒的
    人等語（見本院卷第63頁正反面），惟此與被告於原審中自
    承郭董要拿錢給林慶隆時，我跟林慶隆在咖啡廳等他拿錢來
    ，拿錢給林慶隆的不是郭董本人而是他派來的人等語不符（
    見原審卷第59頁反面、第60頁），顯見當日被告亦在咖啡廳
    現場，並審酌證人甲○○之前並不認識咖啡館所見之人，該
    次為第一次也是唯一一次與此人接觸，亦不知對方如何稱呼
    ，且事隔3年，則證人甲○○對拿錢給林慶隆之人是否能記
    憶清晰並明確指認，實有可疑。反觀林慶隆與被告見面2至3
    次，業據被告及林慶隆供述在卷（見本院卷第66頁反面，原
    審卷第62頁），期間並多次以電話聯絡，亦有監聽譯文存卷
    可查（見95年度偵字第8772號卷第29至53頁），對被告之熟
    悉度自較證人甲○○為高，誤認之可能性甚低，且其自始均
    稱與其接觸者為被告，當認證人林慶隆上開證言較證人甲○
    ○所述可信，而難據證人甲○○之證詞為被告有利之證據。
(三)再參證人林慶隆分別於95年2月22日16時58分、同年月27日
    11時18分、同年月28日13時9分、同年3月2日13時56分、同
    日22時49分、同年月3日14時8分、同年月4日12時31分、同
    日12時35分、同日14時23分、同年月5日15時55分、同日16
    時56分、同年月6日12時47分、同年月7日1時40分、同日2時
    4分、同日2時52分、同日3時12分、同日11時33分，多次以
    0000000000號行動電話撥打乙○○之0000000000號行動電話
    與乙○○、「郭董」聯繫，而被告於上開時間內更與「郭董
    」以電話聯絡不斷，有監聽譯文附卷足憑（見95年度偵字第
    8772號卷第29至53頁），顯然於證人林慶隆出航前，被告與
    「郭董」、證人即共犯林慶隆3人間確實聯絡極為密切。且
    被告乙○○與林慶隆、「郭董」通話內容中充斥「這種」、
    「那個」此類之暗語，並不時以「那個」、「這個」、「甘
    有變化」確認彼此真意，就「漁船」以「車」代號稱之，並
    約定「咖啡館」作為見面商討地點，雖監聽譯文中無法得知
    被告與林慶隆、「郭董」等人載運毒品之種類、數量，然以
    此次查獲毒品數量之大，自不會在電話中隨意談論，顯然其
    等所談論之內容，極不欲為人所知，不若一般人平時言談對
    話簡單清楚。加以再細繹被告、「郭董」及林慶隆之通話內
    容（以下節錄內容中，代號A為被告，代號B為「郭董」，代
    號C為林慶隆所言），於95年2月26日下午11時43分之監聽內
    容提及「B：隆仔那裡有順事？A：不然隆仔我再約出來講。
    」、98年3月2日下午2時54分提及「A：隆仔他現在在外縣市
    。B：他沒問題吧？最主要是他那邊要好勢好勢，我這邊都
    不管時啊！只差隆仔而已。看隆仔何時可以那個，就可以那
    個就可以那個。」、95年3月3日下午12時26分提及「B：下
    午你（乙○○）跟隆仔見面，提早一天你看他（林慶隆）有
    法度沒？」、98年3月3日下午2時8分提及「A：我現在跟隆
    仔一起，那個他現在說這樣喔，他那隻這樣油不夠耶！啊要
    跑這樣他沒法度耶。B：沒啊！就『二一』，『一五點三』
    這樣。A：我知我知，他說這樣繞不到，他這樣要做二趟。B
    ：『二一』到『一五點三』都是直線啊。C：直線，但是我
    那是算跑三角啊！我到『一五』是剛好一拜，來回啊！『二
    一』我還要下西北去啊！B：你海圖算一下，『二一』接下
    去再最遠你可以到哪裡你看。C：『二一』的幾度要給我啊
    。B：『一一八』嘛。」、95年3月4日下午12時29分提及：
    「B：那個隆仔那怎樣？還沒有消息？A：還沒有消息。」其
    間3人就林慶隆出航之時間及路線均不斷的更正及確認，「
    郭董」亦多次詢問被告有關其與林慶隆聯絡之結果，甚且就
    有關林慶隆出航繞行路線及船隻油量恐有不足等事宜均有所
    討論，顯然被告與林慶隆及「郭董」間確係密切在聯繫及商
    討有關由林慶隆出航之細節等事宜，此益徵被告確有參與本
    件運輸毒品之犯行一節，應可確信。
(四)又第二級毒品甲基安非他命、第三級毒品愷他命、第四級毒
    品麻黃鹼係行政院依懲治走私條例於88年4月14日修正發布
    之「管制物品項目及其數額」第1點甲項第4款規定之管制進
    出口物品，本件扣案之甲基安非他命、愷他命、麻黃鹼係證
    人即共犯林慶隆從菲律賓海域走私進入臺灣，該等扣案之物
    品即屬懲治走私條例第2條第1項之走私物品亦明。
(五)綜上所述，足認被告確有參與本件運輸毒品之犯行，且係負
    責在台灣與林慶隆、「郭董」聯絡接洽出航事宜，並有交付
    25元予證人即共犯林慶隆，是被告乙○○執前詞所辯，顯屬
    虛妄，均無足採信。本件事證明確，被告上揭犯行已堪認定
    ，應依法論科。
二、查本件被告乙○○行為後，毒品危害防制條例第4條業於98
    年5月20日修正，且依同條例第36條規定「本條例自公布後6
    個月施行」，即自98年11月20日施行，是被告犯後法律已有
    變更，被告行為時之毒品危害防制條例第4條第2、3、4項規
    定：「製造、運輸、販賣第二級毒品者，處無期徒刑或7年
    以上有期徒刑，得併科新台幣7百萬元以下罰金。製造、運
    輸、販賣第三級毒品者，處5年以上有期徒刑，得併科新台
    幣5百萬元以下罰金。製造、運輸、販賣第四級毒品者，處3
    年以上10年以下有期徒刑，得併科新台幣3百萬元以下罰金
    。」，修正後則規定：「製造、運輸、販賣第二級毒品者，
    處無期徒刑或7年以上有期徒刑，得併科新台幣一千萬元以
    下罰金。製造、運輸、販賣第三級毒品者，處5年以上有期
    徒刑，得併科新台幣7百萬元以下罰金。製造、運輸、販賣
    第四級毒品者，處3年以上10年以下有期徒刑，得併科新台
    幣3百萬元以下罰金。」，核修正後之規定，得併科之罰金
    顯已提高，應以被告行為時之規定對被告較為有利。及被告
    行為後，懲治走私條例刪除常業犯之規定，經總統於95年5
    月5日修正，自95年7月1日施行。而被告乙○○所涉私運管
    制物品進口未遂之犯行，係涉及違反懲治走私條例第2條第2
    項、第1項之規定，其構成要件與法律效果均屬相同，僅係
    將未遂犯之條項自第2條第3項移列為第2條第2項，自無比較
    新舊法之問題，應逕予適用修正後之懲治走私條例，先予敘
    明。按懲治走私條例第2條處罰私運管制物品「進口」、「
    出口」之行為，是本條例係為懲治私運政府管制物品之目的
    而設，所處罰走私行為之既遂或未遂，即應以「已否進入國
    界」為判斷標準。最高法院84年台上字第3794號、69年台上
    字第264號判決亦同此意旨。至運輸毒品罪既遂、未遂之區
    別，應以已否起運為準，不以到達目的地為既遂條件。司法
    院早在29年院字第1971號解釋，於解釋當時有效之「禁煙治
    罪暫行條例」第5條第1項之運輸鴉片罪時，即採如此見解。
    最高法院亦向認為，運輸毒品罪祇以所運輸之毒品已實施運
    送為已足，並非以運抵目的地為完成犯罪之要件，換言之，
    區別該罪既遂、未遂之依據，應以已否起運為準，既已起運
    ，構成該罪之輸送行為即已完成，不以達到目的地為既遂條
    件（參見最高法院92年臺上字第3096號判決意旨）。足見運
    輸毒品之「運輸」行為與私運管制物品進、出口之「私運」
    行為，因立法目的、保護法益之不同，因而影響實務見解對
    於其既、未遂之解釋及判斷標準。
三、核被告乙○○所為，係犯毒品危害防制條例第4條第2項運輸
    第二級毒品罪、同條第3項運輸第三級毒品罪、同條第4項運
    輸第四級毒品罪，及懲治走私條例第2條第2項、第1項之私
    運管制物品進口未遂罪。被告乙○○同時運輸第二級、第三
    級、第四級毒品，以及私運管制物品進口未遂罪，為一行為
    同時觸犯上開4罪名，為想像競合犯，應論以較重之運輸第
    二級毒品罪，又其持有第二級毒品甲基安非他命之低度行為
    為運輸之高度行為所吸收，不另論以持有毒品罪。又所犯私
    運管制物品進口未遂罪，應依刑法第25條規定減輕其刑。被
    告乙○○與林慶隆與綽號「郭董」間，就運輸第二、三、四
    級毒品有犯意聯絡及行為分擔，均為共同正犯；被告乙○○
    與林慶隆、戴澄海、綽號「郭董」間，就私運管制物品進口
    未遂犯行，有犯意聯絡及行為分擔，亦為共同正犯。另被告
    乙○○有如事實欄所述論罪科刑及執行之情形，有本院被告
    前案紀錄表1份在卷可稽，其於執行完畢後5年內，故意再犯
    本件有期徒刑以上之罪，為累犯，應依法加重其刑（法定本
    刑無期徒刑部分，不得加重），並先加後減。原審適用修正
    前毒品危害防制條例第4條第2項、第3項、第4項、第18條第
    1項前段、第19條第1項前段，懲治走私條例第2條第2項、第
    1項、第11條，刑法第2條第1項前段、第11條、第28條、第
    47條第1項、第25條、第38條第1項第1款、第55條，審酌被
    告乙○○共同參與運輸之毒品甲基安非他命、愷他命、麻黃
    鹼數量龐大，如流入市面，勢將加速毒品之氾濫，對我國社
    會之安寧及國人之健康，可能產生之危害至鉅，所幸運輸之
    毒品尚未流入市面即為海巡人員查獲，及其犯後飾詞狡辯，
    尚無悔意等一切情狀，而認公訴人請求量處無期徒刑猶嫌過
    重，乃量處有期徒刑15年，並說明扣於共犯林慶隆一案中如
    附表編號一所示之物，係查獲之第二級毒品，屬毒品危害防
    制條例所定之違禁物，應依同條例第18條第1項前段規定，
    不問屬於犯人與否，均沒收銷燬之；如附表編號二至三號所
    示之物，分係查獲之第三、四級毒品，屬違禁物，而依刑法
    第38條第1項第1款沒收之；編號四至十號及未扣案之編號十
    一所示之物，分別為被告乙○○、共犯「郭董」、林慶隆所
    有而供運輸本件毒品所用之物，業經認定如前，依共犯責任
    共同原則，亦應依毒品危害防制條例第19條第1項規定宣告
    沒收之，其中未扣案之附表編號十一所示行動電話，如全部
    或一部不能沒收時，追徵其價額，經核認事用法俱無不合，
    量刑亦屬允當。被告上訴意旨猶執陳詞，否認犯罪，為無理
    由，應予駁回。
據上論斷，應依刑事訴訟法第368條，判決如主文。
本案經檢察官侯寬仁到庭執行職務。
中    華    民    國    99    年    5     月    19    日
                  刑事第十五庭審判長法  官  吳昭瑩
                                    法  官  賴邦元
                                    法  官  蘇隆惠
以上正本證明與原本無異。
如不服本判決，應於收受送達後10日內向本院提出上訴書狀，其
未敘述上訴之理由者並得於提起上訴後10日內向本院補提理由書
（均須按他造當事人之人數附繕本）「切勿逕送上級法院」。
                                    書記官  楊妙恩
中    華    民    國    99    年    5     月    19    日
附錄本案論罪科刑法條全文
修正前毒品危害防制條例第4條
製造、運輸、販賣第一級毒品者，處死刑或無期徒刑；處無期徒
刑者，得併科新臺幣 2 千萬元以下罰金。
製造、運輸、販賣第二級毒品者，處無期徒刑或 7 年以上有期
徒刑，得併科新臺幣 7 百萬元以下罰金。
製造、運輸、販賣第三級毒品者，處 5 年以上有期徒刑，得併
科新臺幣 5 百萬元以下罰金。
製造、運輸、販賣第四級毒品者，處 3 年以上 10 年以下有期
徒刑，得併科新臺幣 3 百萬元以下罰金。
製造、運輸、販賣專供製造或施用毒品之器具者，處 1 年以上
7 年以下有期徒刑，得併科新臺幣 1 百萬元以下罰金。
前五項之未遂犯罰之。
懲治走私條例第2條
私運管制物品進口、出口逾公告數額者，處 7 年以下有期徒刑
，得併科新臺幣 3 百萬元以下罰金。
前項之未遂犯罰之。
第 1 項所稱管制物品及其數額，由行政院公告之。
附表：
┌──┬───────┬──┬─────────────────┐
│編號│ 扣案物品名稱 │數量│備註（或鑑驗結果）                │
├──┼───────┼──┼─────────────────┤
│一  │第二級毒品甲基│16包│驗前總毛重14819.77公克，驗前總純質│
│    │安非他命      │    │淨重14176.6公克                   │
├──┼───────┼──┼─────────────────┤
│二  │第三級毒品愷他│21包│驗前總毛重20245.97公克，驗前總純質│
│    │命            │    │淨重10593.94 公克                 │
├──┼───────┼──┼─────────────────┤
│三  │第四級毒品麻黃│4 包│驗前淨重200160公克，驗後淨重約2001│
│    │鹼            │    │59.9公克                          │
├──┼───────┼──┼─────────────────┤
│四  │黑色手提袋    │4 個│被告、「郭董」所有，供裝放毒品麻黃│
│    │              │    │鹼所用                            │
├──┼───────┼──┼─────────────────┤
│五  │黑色包裝袋    │4 個│被告、「郭董」所有，供裝放毒品愷他│
│    │              │    │命所用，置放於編號6 行李袋內      │
├──┼───────┼──┼─────────────────┤
│六  │藍色手提行李袋│1 個│被告、「郭董」所有，供裝放毒品甲基│
│    │              │    │安非他命所用                      │
├──┼───────┼──┼─────────────────┤
│七  │黑色包裝袋    │16個│被告、「郭董」所有，供裝放毒品愷他│
│    │              │    │命所用，置放於編號8 手提袋內      │
├──┼───────┼──┼─────────────────┤
│八  │綠色手提袋    │1 個│被告、「郭董」所有，供裝放毒品愷他│
│    │              │    │命所用                            │
├──┼───────┼──┼─────────────────┤
│九  │衛星電話（號碼│1 台│共犯林慶隆所有，供聯繫運輸毒品所用│
│    │：0000000000號│    │                                  │
│    │）            │    │                                  │
├──┼───────┼──┼─────────────────┤
│十  │慶盛2 號漁船（│1 艘│共犯林慶隆所有，供運輸毒品所用    │
│    │CT0-000000）  │    │                                  │
├──┼───────┼──┼─────────────────┤
│十一│行動電話（門號│1 支│共犯林慶隆所有，供聯絡運輸毒品所用│
│    │：0000000000號│    │，如全部或一部不能沒收時，應追徵其│
│    │）            │    │價額                              │
└──┴───────┴──┴─────────────────┘

司法院資訊處製作；財團法人民間司法改革基金會備份。
